臺灣雲林地方法院刑事判決
110年度易字第298號
公  訴  人  臺灣雲林地方檢察署檢察官
被      告  蔡銘文



上列被告因詐欺案件，經檢察官提起公訴（110年度偵緝字第76
號），被告於準備程序就被訴事實為有罪之陳述，經告知簡式審
判程序意旨，並聽取公訴人、被告之意見後，本院合議庭裁定由
受命法官獨任行簡式審判程序，判決如下：
    主  文
蔡銘文犯非法由自動付款設備取財罪，累犯，處拘役參拾日，如
易科罰金，以新臺幣壹仟元折算壹日。
未扣案之犯罪所得新臺幣貳佰元沒收，於全部或一部不能沒收或
不宜執行沒收時，追徵其價額。
    事  實
一、蔡銘文意圖為自己不法之所有，基於以不正方法由自動付款
    設備取得財物之犯意，於民國109年11月25日晚上7時42分許
    ，騎乘車牌號碼000-000號普通重型機車至姜智松所經營位
    於雲林縣○○鎮○○00○0號之自助洗車場，持細鐵絲一端焊黏有
    新臺幣（下同）50元硬幣之詐騙兌幣機工具1組，於上址所
    擺設之兌幣機投入鐵絲一端黏有之50元硬幣，兌幣機感應掉
    幣可換得10元硬幣5枚之不正方法，以上下拉放之方式操作
    ，接續使該兌幣機感應器對於投幣與否之辨識陷於錯誤，因
    而掉落共計200元之硬幣，蔡銘文以此不正方法取得上開財
    物。嗣經姜智松發現後報警處理，經警方調閱自助洗車場內
    之監視器畫面循線查獲。
二、案經姜智松訴由雲林縣警察局虎尾分局報告臺灣雲林地方檢
    察署檢察官偵查起訴。
    理  由
一、被告蔡銘文所犯之罪，係死刑、無期徒刑、最輕本刑為3年
    以上有期徒刑以外之罪，其於準備程序就前揭被訴事實為有
    罪之陳述，經本院告知簡式審判程序之旨，並聽取其與公訴
    人之意見後，依刑事訴訟法第273條之1規定，經本院裁定行
    簡式審判程序，是本案之證據調查，依刑事訴訟法第273條
    之2規定，不受同法第159條第1項、第161條之2、第161條之
    3、第163條之1及第164條至第170條規定之限制，合先敘明
    。
二、認定犯罪事實所憑之證據及理由：
  ㈠上開事實業據被告於偵查及本院準備程序、審理中均坦承不
    諱（偵緝76號卷第99至100頁；本院卷第90、91、98、100頁
    ），核與證人即告訴人姜智松於警詢之指述（警卷第7至9頁
    ）情節相符，並有車牌號碼000-000號之車輛詳細資料報表
    、臺灣雲林地方檢察署檢察官勘驗筆錄、監視器錄影光碟各
    1份、監視器錄影畫面翻拍照片10張、現場照片3張（警卷第
    11至19、21至23、25頁，偵501號卷第43至55頁、最末頁之
    光碟存放袋）存卷可稽，是被告任意性之自白核與事實相合
    ，應可採信。
  ㈡綜上，本案事證明確，被告犯行洵堪認定，應依法論科。
三、論罪科刑：
  ㈠核被告所為，係犯刑法第339條之2第1項之以不正方法由自動
    付款設備取得他人之物罪。
  ㈡被告就事實欄所為係為達同一目的，於密切接近之時間以自
    製工具，重複連續投幣，使兌幣機感應系統不斷掉落10元硬
    幣，屬侵害同一法益，各行為間之獨立性極為薄弱，依一般
    社會健全觀念，難以強行分離，在刑法評價上，以視為數個
    舉動之接續施行，而合為包括之一行為予以評價，較為合理
    ，應論以接續犯之一罪。
  ㈢被告前於106年間因違反家庭暴力防治法等案件，經本院以10
    7年度簡字第11號判決判處應執行有期徒刑1年8月確定，於1
    07年5月11日易科罰金執行完畢之事實，有臺灣高等法院被
    告前案紀錄表附卷可稽，其於有期徒刑執行完畢後，5年以
    內故意再犯本案有期徒刑以上之罪，為累犯，應依刑法第47
    條第1項之規定加重其刑。至司法院釋字第775號解釋，依解
    釋文及理由之意旨，係指構成累犯者，不分情節，一律加重
    最低本刑，於不符合刑法第59條所定要件之情形下，致生行
    為人所受之刑罰超過其所應負擔罪責之個案，不符罪刑相當
    原則、比例原則。於此範圍內，在修正前，為避免發生上述
    罪刑不相當之情形，法院就該個案應裁量是否加重最低本刑
    ；依此，該解釋係指個案應量處最低法定刑、又無法適用刑
    法第59條減輕其刑規定之情形，法院應依此解釋意旨裁量不
    予加重最低本刑（最高法院108年度台上字第338號判決意旨
    參照）。查本件依被告構成累犯及犯罪之情節，並無上開情
    事，應依刑法第47條第1項規定，加重其刑。
  ㈣爰審酌被告有多件前科，品行不佳，其冀圖不勞而獲，恣意
    以不正方法欲取得兌幣機內之財物，價值觀念偏差，漠視他
    人財產權，實不宜寬待，且迄今未與告訴人達成和解賠償其
    之損失，惟念本件犯罪之手段尚屬平和，被告坦承錯誤，態
    度尚可，兼衡被告自陳高職畢業之智識程度，無配偶、子女
    ，入監前與父親同住，以園藝為業，月薪約3萬元，無財產
    、有負債之家庭經濟狀況等，併斟酌告訴人意見（本院卷第
    67頁）、被告之犯罪目的、情節、所生危害等一切情狀，量
    處如主文所示之刑並諭知易科罰金之折算標準。
四、沒收之諭知：
  ㈠查被告就上開非法由自動付款設備取財犯行所使用之自製工
    具1組，無其他證據證明係被告所有，並無其他積極證據足
    認現仍存在而未滅失，且非屬違禁物或應義務沒收之物，欠
    缺刑法上之重要性，不予宣告沒收。
  ㈡末按犯罪所得，屬於犯罪行為人者，沒收之；於全部或一部
    不能沒收或不宜執行沒收時，追徵其價額，刑法第38條之1
    第1項前段、第3項定有明文。經查，被告利用自動付款設備
    取得現金200元，前開現金屬犯罪所得，既未扣案，自應依
    刑法第38條之1第1項前段、第3項規定宣告沒收，於全部或
    一部不能沒收或不宜執行沒收時，追徵其價額。
據上論斷，應依刑事訴訟法第273條之1第1項、第299條第1項前
段，刑法第339條之2第1項、第47條第1項、第41條第1項前段、
第38條之1第1項前段、第3項，刑法施行法第1條之1第1項，判決
如主文。
本案經檢察官廖易翔提起公訴，檢察官林豐正到庭執行職務。
中　　華　　民　　國　　110 　年　　7 　　月　　30　　日
                  刑事第三庭  法  官  張恂嘉
以上正本證明與原本無異。
如不服本判決應於收受判決後20日內向本院提出上訴書狀，並應
敘述具體理由；其未敘述上訴理由者，應於上訴期間屆滿後20 
日內向本院補提理由書（均須按他造當事人之人數附繕本）。「
切勿逕送上級法院」。
告訴人或被害人如對於本判決不服者，應具備理由請求檢察官上
訴，其上訴期間之計算係以檢察官收受判決正本之日期為準。
                              書記官  洪青霜
中　　華　　民　　國　　110 　年　　7 　　月　　30　　日
附錄本案論罪科刑法條全文
中華民國刑法第339條之2
意圖為自己或第三人不法之所有，以不正方法由自動付款設備取
得他人之物者，處三年以下有期徒刑、拘役或三十萬元以下罰金
。
以前項方法得財產上不法之利益或使第三人得之者，亦同。
前二項之未遂犯罰之。